# 请教---非标准审计报告---不知该使用哪种非标意见

提问人：fuyi0624 时间：2010-08-19 11:32:34
各位版主，请教一个有关保留意见的审计报告。
我们现在接受某客户（A）对其成本法核算的一家公司（B）进行专项审计，审计目的用于外方股东对投资效益的一个考量。
对于 2008 年度的财务报表我们因审计范围受限和部分错报对该公司出具了保留意见的审计报告。
在对 2009 年度的财务报表进行审计时，我们仍不能与B公司管理层达成一致意见，根据现有的审计证据，我们认为存在错报 800 万元及审计范围受限 1200 万元，总影响金额达到 2000 万元，达到净资产的20%，总资产的16.8%。错报事项和审计范围受限事项集中于资产质量问题，因该公司处于高科技行业，于 2006 年成立，但根据其现有的经营状况，我们觉得其部分存货，开发支出及无形资产存在减值迹象，并觉得其累计亏损不能确认递延资产。但客户对于长期资产不能提供合理的盈利预测给我们进行分析。
因为B公司一直亏损，我们审计时重要性水平按净资产确认，仅为 98 万元。
根据审计准则中说，如果错报或审计范围受限金额超过重要性水平，而且影响广泛，将会全面影响报表使用者的决策，注册会计师应当出具否定意见或无法表示意见的审计报告。 但是，我们这个专项报告的用途有限，仅限于A公司管理层对投资绩效的一个评价。而且，由于B公司出于一个高科技行业，而且是新生公司，其他利益相关者对其仍期望很高。如，期后，大股东已对其增资 2000 万，同时，也获得了银行对其提供的 1000 万元的信用借款。对于上述事项，只是因为，我们就现在能取得的审计证据作出的判断。比如，我们在 2008 年对该公司一项长账龄应收账款建议计提减值准备，因B公司与该客户已暂无业务往来，而且一直没有回款迹象。但在2009 年下半年，此应收款项已收回。
现在想请教各位的是，审计准则中的重大和影响广泛是否有量化指标？对于上述事项，我们可否仍只出具保留意见的审计报告，还是只能出具否定意见？或者，您对于我们这个情况有更好的建议？
非常感谢！

回答人：chenyiwei
影响的重大和广泛更多地是注册会计师的专业判断，不可能有放之四海而皆准的定量指标。而且所谓“重大”和“广泛”既涉及到定量因素的考量，也涉及定性因素的判断。 虽然是基于特定使用者的特定信息需求而出具的专项审计报告，但只要在报表编制基础中明确会计要素的确认和计量仍然遵循的是国家统一会计制度或会计准则，对重要性的判断就应当与常规的年度审计采用类似的做法和标准。 仅就你提供的信息而言，如果没有特殊的影响因素，仅就目前发现的 2000 万影响金额来看，多数可能性还是出具保留意见。